臺灣高等法院刑事判決　　　　　　　 100年度上訴字第1659號
上　訴　人　臺灣士林地方法院檢察署檢察官
上　訴　人
即　被　告　郭品德
上列上訴人等因被告違反毒品危害防制條例案件，不服臺灣士林
地方法院100 年度審訴字第159 號，中華民國100 年4 月19日第
一審判決（起訴案號：臺灣士林地方法院檢察署100 年度毒偵字
第117 號），提起上訴，本院判決如下：
    主  文
上訴駁回。
    理  由
一、按不服地方法院之第一審判決而上訴者，應向管轄第二審之
    高等法院為之；提起第二審之上訴，其上訴書狀應敘述具體
    理由，為第二審上訴必備之程式，此觀諸民國96年7 月4 日
    修正公布之刑事訴訟法第361 條第2 項規定甚明。倘上訴理
    由之敘述未合乎具體之要求者，其上訴即屬同法第362 條前
    段所定「上訴不合法律上之程式」，第二審法院應依同法第
    367 條前段之規定，以判決駁回之。又第二審上訴之目的，
    既在於請求撤銷、變更第一審不當或違法之判決，以實現個
    案之救濟，則所謂「具體理由」，自應就原審判決如何足以
    撤銷、應予變更之「事實上」或「法律上」具體根據，本於
    確實之訴訟資料暨原因事實之所出，逐一敘述、記載，必已
    具體指出原審判決事實認定之所憑有如何之錯誤（如原審判
    決所採之證據如何不具證據能力、所為證明力之判斷如何違
    背經驗、論理法則等），法律之適用（尤其實體法）有如何
    之違誤，形式上足以動搖原審判決，使之成為不當或違法而
    得改判之事由，始屬合法。上訴理由之敘述，應先合乎具體
    之要求，始有所敘述可取與否之實體審理與判斷之問題。是
    若上訴人之上訴書狀雖有敘述上訴理由，但僅泛言原審判決
    認定事實錯誤、違背法令、量刑失之過重或輕縱等情詞，而
    未依上揭意旨指出具體事由，或形式上雖已指出具體事由，
    然該等事由縱使屬實，亦不足以認為原審判決有何不當或違
    法（如對不具有調查必要性之證據，法院未依聲請調查亦未
    說明理由，或援用證據不當，但除去該證據仍應為同一事實
    之認定），或其所陳之事由，與訴訟資料所載不相適合，或
    所指摘原審判決之「不當」或「違法」根本不存在者，均應
    認其實質上並未符合具體之要件，庶符節制濫行上訴之立法
    意旨。亦即上訴人之上訴書狀或補提之上訴理由書雖有記載
    上訴理由，惟未具體敘述第一審判決有何上述違法、不當情
    形，與未敘述具體理由無異，其所為上訴即不符合上訴之法
    定要件。
二、經查，本件原審適用簡式審判程序，以被告郭品德（下稱被
    告）之自白，及其經警採集之尿液送驗結果呈嗎啡、可待因
    及安非他命、甲基安非他命陽性反應，有臺灣檢驗科技股份
    有限公司100 年1 月12日濫用藥物檢驗報告、新北市政府警
    察局汐止分局查獲違反毒品危害防制條例案姓名對照表各1
    份在卷可憑，並有吸食器1 組、殘渣袋2 個、分裝杓1 支、
    塑膠球1 個等扣案可資為佐，認定被告有於99年12月24日在
    其新北市汐止區○○○街12號2 樓住處內，以將海洛因摻入
    香菸後點燃吸煙之方式，施用第一級毒品海洛因1 次，另於
    99年12月25日上午8 時許，於上開住處，以將甲基安非他命
    置入玻璃球內燒烤加熱之方式，施用第二級毒品甲基安非他
    命1 次之犯行，因而分論被告施用第一級毒品罪、施用第二
    級毒品罪（均累犯），各判處有期徒刑7 月、5 月，並定其
    應執行有期徒刑9 月，及為相關從刑沒收之諭知，已詳敘其
    憑以認定之證據及理由，並無違背證據法則，而原判決依其
    確認之事實而為法律之適用，俱無違誤。又原審判決就如何
    量定被告之宣告刑及執行刑，業於理由欄內說明係審酌被告
    曾經觀察、勒戒、強制戒治及判決處刑，仍無法戒除毒癮，
    基於同一心癮再犯本案，被告於偵、審程序均坦承犯行，犯
    後態度尚稱良好，及其智識程度、生活狀況等一切情狀，顯
    係基於行為人之責任基礎，斟酌刑法第57條所列情狀而為刑
    之量定，並未逾越職權或違反比例原則，亦無其他失出或失
    入之違法或失當之處。被告及檢察官均不服原審判決提起上
    訴，檢察官上訴理由略以：被告反覆施用毒品，並無悔改之
    意，原審量刑及定應執行刑，顯屬過輕，難收懲儆等語；被
    告上訴理由略以：原審量刑過重，伊須照顧近80歲之母親、
    值叛逆期之子女，請改處可易科罰金之刑等語。惟按，刑之
    量定，法律賦予審判法院裁量之權，以求個案裁判之妥當性
    ；量刑之輕重，為裁判之法院得依職權自由裁量之事項，苟
    其量刑已以行為人之責任為基礎，並斟酌刑法第57條各款所
    列情狀，在法定刑度內酌量科刑，如無偏執一端，致明顯失
    出失入情形，上級審法院即不得單就量刑部分遽指為不當或
    違法；本件原審判決業已審酌刑法第57條各款事由，且依其
    斟酌之結果而為量刑，並無裁量權濫用之情形，難謂欠當；
    檢察官及被告之上訴，純係針對原審判決就刑之量定已詳予
    說明審酌之事項，再為爭執，皆非依據卷內既有訴訟資料或
    提出新事證，指摘或表明第一審判決有何採證、認事、用法
    或量刑等足以影響判決本旨之不當或違法，要難謂上訴書狀
    已經敘述具體理由。揆諸上開規定及說明，本件上訴，俱顯
    無具體理由而不合法定程式，應予駁回，並不經言詞辯論為
    之。
據上論斷，應依刑事訴訟法第367 條前段、第372 條，判決如主
文。
中    華    民    國   100    年    6     月    9     日
                  刑事第十九庭審判長法  官  鄧振球
                                    法  官  潘翠雪
                                    法  官  彭幸鳴
以上正本證明與原本無異。
施用第一級毒品罪部分，如不服本判決，應於收受送達後10日內
向本院提出上訴書狀，其未敘述上訴之理由者並得於提起上訴後
10日內向本院補提理由書（均須按他造當事人之人數附繕本）「
切勿逕送上級法院」。
其餘部分不得上訴。
                                    書記官  陳靜姿
中    華    民    國   100    年    6     月    9     日